臺灣臺北地方法院民事裁定
111年度家聲字第202號
聲  請  人  第一金融資產管理股份有限公司

法定代理人  施志調  
非訟代理人  王秋翔  
上列聲請人請求閱卷事件，本院裁定如下：
    主  文
准許聲請人閱覽本院九十七年度繼字第十二號拋棄繼承事件民事
卷宗內除拋棄繼承聲請人陳秀鳳、王麗琁、王麗婷等人之生日及
身分證統一編號等以外之卷證資料，但不得散布，或為非正當目
的使用。
    理  由
按當事人得向法院書記官聲請閱覽、抄錄或攝影卷內文書，或
  預納費用聲請付與繕本、影本或節本。第三人經當事人同意或
  釋明有法律上之利害關係，而為前項之聲請者，應經法院裁定
  許可。卷內文書涉及當事人或第三人隱私或業務秘密，如准許
  前二項之聲請，有致其受重大損害之虞者，法院得依聲請或依
  職權裁定不予准許或限制前二項之行為，民事訴訟法第242條
  第1、2、3項定有明文。上開規定依家事事件法第97條、非訟
  事件法第48條規定，於家事非訟事件準用之。
聲請意旨略以：訴外人澳商澳洲紐西蘭銀行集團股份有限公司
  台北分公司前經許可承受訴外人蘇格蘭皇家銀行持有荷商荷蘭
  銀行在台資產、負債及營業，於更名為澳商澳盛銀行集團股份
  有限公司後將其對債務人即被繼承人王孝松之債權全數讓與聲
  請人，聲請人已合法取得對被繼承人王孝松之債權人地位，茲
  因王孝松於民國96年11月8日死亡，其繼承人已向本院聲請拋
  棄繼承，並經本院以97年度繼字第12號（下稱系爭卷宗）准予
  備查在案，因欲瞭解上開案件相關資料，爰聲請閱覽系爭卷宗
  等語。　
經查，聲請人主張之上開事實，業據提出本院家事法庭104年6
  月1日北院木家靜96年度繼字第1869號函、債權讓與證明書、
  債權讓與登報公告、中華航空‧荷蘭銀行白金卡申請書、行政
  院金融監督管理委員會函等件為證(見本院卷第9至23頁)，堪
  認聲請人已釋明與上開事件有法律上之利害關係。茲被繼承人
  王孝松往生後，其繼承人陳秀鳳、王麗琁、王麗婷等人向本院
  聲明拋棄繼承權，並經本院以97年度繼字第12號准予備查在案
  ，聲請人為了解相關情形，自有閱卷之必要，惟聲明拋棄繼承
  人陳秀鳳、王麗琁、王麗婷等人原提出之戶籍謄本以及於拋棄
  繼承呈報狀所記載有關生日及身分證統一編號等個人資料部分
  ，均係供本院認定其是否為被繼承人之合法繼承人之用，不但
  與債權債務不生任何關係，且事涉其個人身分資料之隱私，茲
  為防止因個人資料外流而可能造成其他損害，故本院認為該聲
  明拋棄繼承權之繼承人陳秀鳳、王麗琁、王麗婷之生日及身分
  證統一編號部分不得給予閱覽。除此之外，本件聲請人之聲請
  ，衡諸首揭規定並無不合，應予准許，並依職權諭知聲請人取
  得該卷內文書後，不得散布或為其他非正當目的之使用。
爰依首揭規定，裁定如主文。
中　　華　　民　　國　　111　 年　　11 　　月　　28　 日
                  家事法庭    法    官    蘇珍芬
以上正本係照原本作成。
如不服本裁定應於送達後10日內向本院提出抗告狀，並繳納抗告
費新臺幣1,000元。
                              書 記 官    羅  蓉
中　　華　　民　　國　　111 　年　　11　　月　　28　　日